臺灣基隆地方法院刑事判決　　　　　　 96年度簡上字第127號
上　訴　人　臺灣基隆地方法院檢察署檢察官
被　　　告　丁○○
　　　　　　　　　　　台北縣金山鄉○○路3號3樓
上列上訴人因被告犯傷害案件，不服本院中華民國96年5 月24日
96年度基簡字第502 號第一審簡易判決（聲請案號：96年度偵字
第872 號）提起上訴，本院管轄之第二審合議庭判決如下：
    主  文
原判決撤銷。
丁○○傷害人之身體，處拘役貳拾日，如易科罰金以新臺幣壹仟
元折算壹日，減為拘役拾日，如易科罰金以新臺幣壹仟元折算壹
日。
    事  實
一、丁○○係址設臺北縣金山鄉○○路226 號2 樓「故鄉卡拉Ｏ
    Ｋ」負責人，於民國95年9 月23日凌晨零時30分許，因丙○○在店內消費，點播歌曲與其發生爭執糾紛，佔據演唱臺不
    願離去，竟基於傷害之犯意，強行將丙○○自演唱臺拉下，
    拉扯中致丙○○受有左大腿、左臀部、右上臂及左前臂部等
    多處挫傷併瘀血之傷害。
二、案經丙○○訴由臺北縣警察局金山分局報告臺灣基隆地方法
    院檢察署檢察官後聲請本院逕以簡易判決處刑。
    理　　由
一、認定被告犯罪事實所憑之證據及理由：
  (一)上揭關於被告丁○○如何將告訴人丙○○自演唱臺拉下，因
    而致拉告訴人受有上述之傷害等情，業據被告丁○○本院審
    理時供承不諱，核與告訴人迭於警詢、偵訊時之指訴、本院
    審理時之證述及證人于鴻英官於檢察官偵訊、證人乙○○於
    本院審理時證述之情節相符，並有財團法人北海岸金山醫院
    丙種診斷證明書（見96偵872 號偵查卷第10頁）、照片1張
    （見96偵872 號偵查卷第16頁）、現場圖3 張（見本院卷第
    84至85頁）在卷可稽，堪認被告之自白與事實相符。
  (二)又查關於被告如何在其經營卡拉ＯＫ與顧客告訴人發生糾紛
    ：
  1.證人即告訴人丙○○於本院96年10月9 日審判時證述，伊是
    晚上8 、9 點過去的，喝了2 瓶海尼根小瓶的鋁罐啤酒，因
    為1 桌有1 個人可以唱1 首歌，1 桌2 個人可以唱2 首歌，
    一桌3 個人可以唱3 首歌，因為人很多，很久才輪到伊唱，
    伊要先唱「記得我」那首歌，有向櫃臺的小姐點那首歌，她
    可能沒有替伊轉述，結果輪了2 次都不是播那條歌，伊上去
    2 次播的都不是那首歌，伊說播錯了，被告就卡歌，就換別
    桌唱，這2 次伊都沒有唱到，後來有輪到伊這桌，被告有播
    到伊點的「記得我」這條歌，當時伊在上廁所，被告有到廁
    所外面喊，說陳小姐說播到妳的歌為何妳不出來唱，伊就趕
    緊出來到唱台上去要唱的時候已播到第二句，伊不想從第2
    句開始唱，想要重來，所以用麥克風跟被告說蕭長官可否重
    來，他就不高興從點歌台出來說伊到底要不要臉，伊跟他說
    你才不要臉，他就用他的右手拉住伊的左手前臂，我就把麥
    克風放在唱台上放麥克風的座放好，並用右手拉住椅子的上
    面的環，坐在椅子上面不下來，被告就用右手連拖帶拉，把
    伊拉倒，我跟椅子都被被告拉倒，倒地時是蹲著的，椅子也
    有倒下來，被告還是拉著伊的手，把伊拉到電動門外面等語
    （見本院卷第73、74頁）。
  2.被告於本院96年8 月2 日審判時供稱，當時確實是輪到告訴
    人點播的歌曲，告訴人那時候人在廁所，伊就喊告訴人要她
    趕快出來，告訴人說好並要馬上出來，後來告訴人到唱台坐
    好準備要唱歌時，所點播的歌曲已經快播完，當時伊有按重
    播，告訴人告訴伊說這首歌她不唱了，要伊換播一首「記得
    我」，伊告訴告訴人伊不是電腦，要重新翻歌本輸入歌曲代
    碼，並告訴告訴人等伊找到歌曲代碼之後再替她插播，請告
    訴人先下台讓其它客人唱歌，伊就將正在播放的那首歌卡掉
    ，伊卡掉之後就變成另外一桌客人的歌，音樂響起之後另外
    一桌的客人也在要上台唱歌，但是告訴人不願意下台，當時
    客人在旁邊等候，伊擔心會與客人起衝突，伊就上台請告訴
    人回座，告訴人不願意回座等語（見本院卷第24、25頁）。
  3.證人乙○○於本院96年10月9 日審判時具結證稱，95年9 月
    間晚上伊去被告經營的卡拉ＯＫ店消費時，有看到被告與告
    訴人發生糾紛，發生是晚上11、12點的時候，伊晚上9 點多
    就到該店，到凌晨1 點多才離開，伊沒有注意告訴人幾點到
    ，當天客人不多，該店很大，最少可以坐10桌，每張桌子可
    以坐到4 、5 人，該店可以最多坐到4 、50人，那天大約有
    3 、4 桌的客人，到該店唱歌的方式，是由客人寫歌單，交
    給櫃台，再交給老闆輸入點歌，當天剛好要輪到我們這一桌
    伊點的歌，伊還沒有上台，在伊的坐位要走出來時，前1 位
    客人就是告訴人不下台，伊有看到被告過來勸告訴人請她下
    台，被告有跟告訴人講話，被告勸告訴人請她下來，告訴人
    仍不下來，被告有去拉告訴人上手臂一下，但告訴人還是不
    下來仍是坐在椅子上，因為伊有朋友在場，伊看見被告一直
    請告訴人下來，但告訴人堅持還是不下來，他們有對話，對
    話內容沒有聽的很清楚，伊當時覺得很奇怪，想說是發生什
    麼事情，沒有多久，就看到告訴人跌坐在演唱台階梯上，接
    著被告有過去扶起告訴人，回她的座位，伊就上台唱歌等語
    （見本院卷第68、69頁）。
  4.綜合上述，被告確實是因為告訴人點歌要被告播放歌曲的問
    題，與告訴人發生爭執糾紛，被告經營卡拉ＯＫ店，站在其
    立場而言，應會設想盡量滿足每一位客人的要求，顧及每一
    位客人之權益，而告訴人則因為暢懷其所點播的歌，欲請被
    告重播其點播的歌曲，被告為顧及下一位客人的權益而不從
    ，並播放下1 位客人的歌曲，告訴人猶在演唱台上不下台，
    使得下1 位客人無法上台唱歌，告訴人見狀始上前勸告訴人
    下演唱台不從後，被告拉告訴人手，導致告訴人跌落地上，
    由此足認被告並非無由即自唱台上將坐在椅子上的告訴人拉
    下。
  (三)又告訴人迭於警詢、偵訊時指述及本院訊問、審理時證稱，
    被告硬把伊從唱歌臺拉下來連坐在演唱台的椅子也一起拉下
    來，伊當時是蹲著的，被告拉著伊的手硬拖到電動門外，害
    伊差點從二樓摔下來，造成伊受有左大腿、左臀部、左上臂
    、左前臂部等多處挫傷並瘀血之傷害云云，惟被告僅坦承有
    在唱歌台拉告訴人下來等語，此情核與證人于鴻英於96年3
    月21日檢察官偵訊時具結證稱，因為告訴人留在演唱臺不下
    來，被告就上去要她下台，告訴人不下台，就發生爭執，被
    告有拉告訴人的胳膀，告訴人不下台，手拉著椅子，在這一
    拉扯間，丙○○就跌倒了，被告把她扶起來，告訴人又回到
    3 桌聊天，後來點的歌也繼續唱等語（見96偵872 號偵查卷
    卷第31頁），證人乙○○於本院審判時具結證稱，伊看到的
    部分有看到告訴人是1 手拉著椅子，就是不要下來的動作，
    伊看到只有被告拉告訴人一下子而已，約拉有1 、2 秒，伊
    看告訴人不下來，被告有無把告訴人從唱台那邊拖到門外，
    伊沒有看到，告訴人跌倒之後，被告將她扶起等語相符（見
    本院卷第69至71頁）。又依照上開診斷證明書所載告訴人受
    有左大腿、左臀部、右上臂及左前臂部等多處挫傷併瘀血之
    傷害，經核與被告、證人于鴻英、乙○○所述之被告在唱歌
    台以其右手拉告訴人，告訴人不下台，手拉著椅子，在這一
    拉扯間，致使告訴人跌落地上因而受傷之情形相符，故應以
    被告所述可採，是告訴人指被告拉著伊的手硬拖到電動門外
    云云，要屬誇大之詞，尚難採信。
  (四)又查本案案發發生之時間，告訴人及被告於警詢、偵訊時均
    指出案發時間為95年9 月23日凌晨零時30分許，惟證人乙○○於本院審判時證稱，95年9 月間晚上去該店消費，案發的
    時間是當天晚上11、12點，那天是假日，但日期不是很清楚
    等語，經本院提示上開診斷證明書所載應診日期為95年9 月
    25日予告訴人回想，告訴人指稱，案發的時間是假日，只記
    得應該是是9 月23日晚上，接近24日凌晨，因為案發之後伊
    有紀錄等語，而95年9 月23日係星期五，依照一般上班工作
    的人，為舒展身心，消除工作一週之勞累，會在週末一週工
    作告一段落，從事休閒活動，是證人乙○○與告訴人均明確
    指出是假日至被告經營的店唱歌，故應以證人乙○○及告訴
    人於本院審理時所述，95年9 月23日晚間至被告經營的店唱
    歌，從而本案案發之時間，應為翌日即95年9 月24日凌晨零
    時30分許，應予敘明。
  (五)綜上所述，本案事證明確，被告傷害犯行，洵堪認定。
二、論罪科刑：
  (一)核被告所為，係犯刑法第277 條第1 項之傷害罪。
  (二)原審以被告罪證明確，援引刑法第277 條第1 項、第41條第
    1 項，刑法施行法第1 條之1 ，量處被告拘役20月，並諭知
    易科罰金之折算標準，固非無據，檢察官以被告犯後毫無悔
    意量刑過輕，提起上訴，然被告犯後坦承犯行，並有意與被
    害人達成和解，尚非毫無悔意，是檢察官之提起上訴雖無理
    由，惟原審判決誤認犯罪之時間為95年9 月23日，應更正
    為95年9 月24日；被告前開犯行適用中華民國九十六年罪
    犯減刑條例之規定，應減輕其刑2 分之1 （理由詳如後述）
    ，原審未及斟酌此點，上訴人上訴意旨指原審判決有誤，雖
    無理由，但原審既有上開未及斟酌被告應減刑之處，自應撤
    銷原判決，由本院合議庭另為適法判決。爰審酌被告經營卡
    拉ＯＫ店與告訴人間因為點歌的問題，與告訴人發生爭執糾
    紛，被告係為顧及其他客人的權益，並非無端自唱台上將坐
    在椅子上的告訴人拉下，被告為避免浪費司法資源，自本院
    簡易庭迄本院審判時均坦承犯罪，本已提起上訴，又撤回其
    上訴，願意跟告訴人道歉，賠償告訴人合理的醫藥費用，足
    認其對此事之發生甚覺懊惱，並有悔悟之心，犯後態度良好
    ，併告訴人受傷程度等一切情狀，量處如主文所示之刑，並
    諭知易科罰金之折算標準。
  (三)按犯罪在96年4 月24日以前者，除中華民國九十六年罪犯減
    刑條例另有規定外，有期徒刑、拘役或罰金，減其刑期或金
    額2 分之1 。經查被告所犯本件傷害罪，其犯罪時間在中華
    民國96年4 月24日以前，且非為中華民國九十六年罪犯減刑
    條例第3 條所列罪名，宣告刑亦未逾有期徒刑1 年6 月，合
    於減刑條件，應依上開規定減輕其刑如主文所示，並諭知易
    科罰金之折算標準。
據上論斷，應依刑事訴訟法第369 條第1 項前段、第299 條第1
項前段，中華民國九十六年罪犯減刑條例第2 條第1 項第3 款、
第7 條、第9 條，刑法第277 條第1 項、第41條第1 項前段，刑
法施行法第1 條之1 ，判決如主文。
本案經檢察官甲○○到庭執行職務。
中　　華　　民　　國　　96　　年　　10　　月　　23　　日
                  刑事第三庭審判長法    官  鄭景文
                                  法    官  鄭培麗
                                  法    官  黃永定
以上判決正本證明與原本無異。
本件判決不得上訴。
中　　華　　民　　國　　96　　年　　10　　月　　23　　日
                                   書 記 官  劉珍珍
附錄論罪法條：第277條第1項
刑法第277條
I傷害人之身體或健康者，處3 年以下有期徒刑、拘役或1 千元
  以下罰金。
II犯前項之罪因而致人於死者，處無期徒刑或7 年以上有期徒刑
  ；致重傷者，處3 年以上10年以下有期徒刑。
